臺灣屏東地方法院刑事判決　　　　　　　　　　　　　九十三年度訴字第六二四號
　　公　訴　人　臺灣屏東地方法院檢察署檢察官
　　被　　　告　甲○○　男　二.
右列被告因違反毒品危害防制條例案件，經檢察官提起公訴（九十三年度毒偵字第一
四一四號），被告就被訴事實為有罪之陳述，本院合議庭裁定由受命法官獨任進行簡
式審判程序審理，判決如左：
    主    文
甲○○連續施用第一級毒品，處有期徒刑玖月，扣案之注射針筒壹支沒收。又施用第
二級毒品，處有期徒刑柒月。應執行有期徒刑壹年貳月，扣案之注射針筒壹支沒收。
    事    實
一、甲○○前因施用毒品案件，經本院以八十九年度毒聲字第二七七一號裁定送觀察
    、勒戒後，因認無繼續施用毒品之傾向，由臺灣屏東地方法院檢察署檢察官於民
    國八十九年十二月十八日以八十九年度毒偵字第一九九六號、第二０九四號、第
    二三九一號為不起訴處分確定。復因施用第二級毒品案件，經本院以九十年度毒
    聲字第一七０二號裁定送觀察、勒戒後，因認有繼續施用毒品之傾向，由本院以
    九十年度毒聲字第二０一四號裁定令入戒治處所施以強制戒治，嗣經本院以九十
    年度毒聲字第五六二號裁定停止戒治，所餘戒治期間付保護管束，於九十一年六
    月十三日出戒治所，迄九十一年十一月二十二日保護管束期滿，同署檢察官並就
    當次犯行以九十年度毒偵字第一二九九號提起公訴，並經本院於九十年十二月二
    十八日以九十年度易字第一四八三號判處有期徒刑六月，如易科罰金以三百元折
    算一日，於九十一年二月四日確定（嗣與竊盜罪合併定其應執行刑，於九十年七
    月六日入監執行，迄九十二年九月九日縮短刑期假釋付保護管束，復入監執行贓
    物罪之拘役五十日，於九十二年十月二十九日出監，迄九十四年一月二十一日保
    護管束期滿）。詎其仍無法戒除毒癮，明知海洛因、甲基安非他命業經公告列為
    毒品危害防制條例列第二條第二項之第一級毒品及第二級毒品，不得非法持有、
    施用，仍基於施用第一級毒品海洛因之概括犯意，於上開強制戒治期滿執行完畢
    釋放後五年內即九十三年七月五日十一時許起至同年七月九日二十三時許止，在
    位於屏東縣崁頂鄉力社村某處檳榔園工寮內等地，以注射針筒注射之方式，連續
    施用第一級毒品海洛因多次，平均約每日施用三次；另基於施用第二級毒品甲基
    安非他命之犯意，於九十三年七月八日某時，同在上開處所內，以將甲基安非他
    命置於玻璃吸食器燒烤加熱後再吸食其霧化氣體之方式，施用第二級毒品甲基安
    非他命一次（公訴人誤繕為安非他命，見卷附行政院衛生署管制藥品管理局九十
    三年十一月二日管檢字第０九三００一０四九九號函），嗣為警於九十三年七月
    九日二十三時四十分許，在屏東縣新園鄉○○路進德橋北端查獲，並扣得其所有
    供施用第一級毒品海洛因所用之注射針筒一支。
二、案經屏東縣警察局東港分局報請臺灣屏東地方法院檢察署檢察官偵查起訴。
    理    由
一、右揭連續施用第一級毒品及施用第二級毒品之事實，業據被告於本院審理時坦承
    不諱，且被告於九十三年七月九日經警採取其親自排放之尿液送請檢驗結果，呈
    甲基安非他命及嗎啡陽性反應，此有屏東縣衛生局九十三年七月十九日屏縣衛檢
    六字第九三０二九八號煙毒及麻醉藥品類委託檢驗結果通知書一份附卷可稽。此
    外，復有扣案且經被告坦承為其所有、供施用第一級毒品海洛因使用之注射針筒
    一支可佐，足認被告之自白與事實相符。又被告前因施用毒品案件，經本院以八
    十九年度毒聲字第二七七一號裁定送觀察、勒戒後，因認無繼續施用毒品之傾向
    ，由臺灣屏東地方法院檢察署檢察官於八十九年十二月十八日以八十九年度毒偵
    字第一九九六、二０九四、二三九一號為不起訴處分確定，復因施用第二級毒品
    案件，經本院以九十年度毒聲字第一七０二號裁定送觀察、勒戒後，因認有繼續
    施用毒品之傾向，由本院以九十年度毒聲字第二０一四號裁定令入戒治處所施以
    強制戒治，嗣經本院以九十年度毒聲字第五六二號裁定停止戒治，所餘戒治期間
    付保護管束，於九十一年六月十三日出戒治所，迄九十一年十一月二十二日保護
    管束期滿，同署檢察官並就當次犯行以九十年度毒偵字第一二九九號提起公訴，
    並經本院於九十年十二月二十八日以九十年度易字第一四八三號判處有期徒刑六
    月，如易科罰金以三百元折算一日，於九十一年二月四日確定（嗣與竊盜罪合併
    定其應執行刑，於九十年七月六日入監執行，迄九十二年九月九日縮短刑期假釋
    付保護管束，復入監執行贓物罪之拘役五十日，於九十二年十月二十九日出監，
    迄九十四年一月二十一日保護管束期滿）等情，此有臺灣高等法院被告全國前案
    紀錄表、臺灣屏東地方法院檢察署刑案資料查註紀錄表、前開不起訴處分書、判
    決書等件在卷可稽，被告於上開強制戒治期滿執行完畢釋放後五年內再犯毒品危
    害防制條例第十條第一項、第二項之施用第一級及第二級毒品犯行，洵堪認定，
    本件事證明確，應依法論科。
二、按海洛因、甲基安非他命分別為毒品危害防制條例第二條第二項第一款、第二款
    所規定之第一級、第二級毒品，是核被告所為，係犯同條例第十條第一項之施用
    第一級毒品罪及同條第二項之施用第二級毒品罪。被告施用毒品期間持有第一級
    、第二級毒品之低度行為，均為施用之高度行為所吸收，不另論罪。其先後多次
    施用第一級毒品犯行，時間緊接，罪名與犯罪構成要件相同，顯係基於概括犯意
    反覆為之，應依連續犯規定以一罪論，並加重其刑。其所犯上開二罪間，犯意各
    別，罪名不同，應分論併罰。爰審酌被告前經觀察勒戒、強制戒治、判決確定後
    ，猶不知戒惕，復再施用第一級、第二級毒品，無視於毒品對於自身健康之戕害
    及國家對於杜絕毒品犯罪之禁令，顯無戒斷之決心，然念及其前開犯罪係戕害自
    身，尚未害及他人，且犯罪後復坦承犯行，態度尚佳等一切情狀，量處如主文所
    示之刑，並定其應執行之刑。扣案之注射針筒一支、係被告所有，供施用第一級
    毒品之器具（非毒品危害防治條例第十一條第三項所謂「專供施用毒品之器具」
    ），業據其供明在卷，爰依刑法第三十八條第一項第二款之規定，宣告沒收。
據上論斷，應依刑事訴訟法第二百七十三條之一第一項、第二百九十九條第一項前段
，毒品危害防制條例第十條第一項、第二項，刑法第十一條前段、第五十六條、第五
十一條第五款、第三十八條第一項第二款，判決如主文。
本案經檢察官葉容芳到庭執行職務。
中      華      民      國      九十四     年   一    月    三十一      日
                                      臺灣屏東地方法院刑事第六庭
                                          法  官   許心
右正本證明與原本無異。
如不服本判決應於收受本判決送達後十日內向本院提出上訴書狀，其未敘述上訴理由
者，並得於提起上訴後十日內向本院補提理由書狀（均須按他造當事人之人數附繕本
）「切勿逕送上級法院」
                                          書記官   林香如
中　　　華　　　民　　　國　　九十四　　年　　　一　　　月　　三十一　　日
附錄本判決論罪之法條：
毒品危害防制條例第十條
施用第一級毒品者，處六月以上五年以下有期徒刑。
施用第二級毒品者，處三年以下有期徒刑。
